【裁判字號】    97,裁,257
【裁判日期】    970110
【裁判案由】    發明專利申請
【裁判全文】
最  高  行  政  法  院  裁  定
                                     97年度裁字第00257號
上  訴  人  英商．盧希特國際公司
代  表  人  甲○○○○○○ ○○○○○○○○
訴訟代理人  陳長文  律師
            黃章典  律師
            張哲倫  律師
被 上訴 人  經濟部智慧財產局
代  表  人  王美花
上列當事人間發明專利申請事件，上訴人對於中華民國96年4月
19日臺北高等行政法院95年度訴字第2012號判決，提起上訴，本
院裁定如下：
    主  文
上訴駁回。
上訴審訴訟費用由上訴人負擔。
    理  由
一、按對於高等行政法院判決之上訴，非以其違背法令為理由，
    不得為之，行政訴訟法第242條定有明文。依同法第243條第
    1項規定，判決不適用法規或適用不當者，為違背法令；而
    判決有同條第2項所列各款情形之一者，為當然違背法令。
    是當事人以高等行政法院判決有不適用法規或適用法規不當
    為上訴最高行政法院之理由時，其上訴狀或理由書應有具體
    之指摘，並揭示該法規之條項或其內容。如以行政訴訟法第
    243條第2項所列各款情形為理由時，其上訴狀或理由書，應
    揭示合於該條項各款之事實，如未依此項方法表明者，即難
    認為已對高等行政法院判決之違背法令有具體之指摘，其上
    訴自難認為合法。
二、本件上訴人之前身英商伊諾斯壓克力公司，前於民國89年9
    月5日以「熔融可操作之熱塑性組合物」向被上訴人申請發
    明專利，旋即更名為英商盧希特國際公司，經該局編為第00
    000000號審查，准予專利，並於公告期滿後發給第199441號
    專利證書。嗣上訴人於93年11月8日向被上訴人申請更正該
    專利之申請專利範圍第1、20及27項為「至少0.3重量%…交
    聯單體」，第24項中刪除「小於5重量%，該可共聚合交聯單
    體」，並刪除第11、12、22、28、29、34、39、40及42項，
    以及更正其餘申請專利範圍之項次及依附關係；嗣於94年4
    月22日針對93年11月8日之更正本，進一步說明更正之理由
    及法條，並再次提出更正本。案經被上訴人審查，認上訴人
    主張將已公告申請專利範圍第1、20及27項「至少1重量%…
    交聯單體」更正為「至少0.3重量﹪至1重量%…交聯單體」
    及刪除第24項「小於5重量%該可共聚合交聯單體」部分，不
    符「誤記事項之訂正」亦非屬「申請專利利範圍之減縮」，
    且為實質擴大或變更原核准公告之申請專利範圍，不符專利
    法第64條第1項第1、2款及第2項之規定，遂以(94)智專二(六)
    01079字第09420856020號函為不准更正之處分。
三、本件上訴雖以原審判決違背法令為由，惟核其上訴理由狀所
    載內容，係主張原審僅以申請人有提出明確記載申請專利範
    圍之義務，而未依舊專利審查基準第4章第16頁規定予以更
    正，顯有適用法規不當之違法；再者，原判決關於上訴人就
    「至少1重量%可共聚合交聯單體」實為「至少0.1重量%可共
    聚合交聯單體」之誤記誤譯等主張漏未審酌，復未對系爭專
    利範圍實質擴大之見解予以敘明，亦有判決不備理由之違法
    等理由，無非就原審取捨證據、認定事實之職權行使，指摘
    其為不當，並就原審已論斷者，泛言未論斷，或就原審所為
    論斷，泛言其論斷違反論理及經驗法則，核屬對於法令規範
    意旨之誤解，而未具體表明原判決合於不適用法規、適用法
    規不當或行政訴訟法第243條第2項所列各款之情形，難認為
    對原審判決之如何違背法令已有具體之指摘，依首揭說明，
    其上訴為不合法，應予駁回。
四、依行政訴訟法第249條第1項前段、第104條、民事訴訟法第
    95條、第78條，裁定如主文。
中    華    民    國    97    年    1     月    10    日
                    最高行政法院第五庭
                        審判長法官  劉  鑫  楨
                              法官  侯  東  昇
                              法官  林  樹  埔
                              法官  劉  介  中
                              法官  戴  見  草
以  上  正  本  證  明  與  原  本  無  異
中    華    民    國    97    年    1     月    10    日
                              書記官  吳  玫  瑩


司法院資訊處製作；財團法人民間司法改革基金會備份。
